【裁判字號】    99,簡上,213
【裁判日期】    990513
【裁判案由】    竊盜
【裁判全文】
臺灣桃園地方法院刑事判決             99年度簡上字第213號
上  訴  人
即  被  告  甲○○
上列上訴人即被告因竊盜案件，不服本院中華民國98年12月31日
98年度壢簡字第3285號第一審簡易處刑判決（聲請簡易判決處刑
案號：98年度速偵字第6003號），本院管轄之第二審合議庭判決
如下：
    主  文
上訴駁回。
甲○○緩刑貳年。
    事  實
一、甲○○因與前夫爭吵，復以單親撫養幼兒，經濟困頓，竟萌
    生不法所有意圖，於民國98年10月18日下午4 時30分許，在
    桃園縣中壢市○○路○ 段501 號台灣家樂福股份有限公司中
    原分公司家樂福量販店內，徒手竊取該量販店1 樓之美工刀
    1 把後，再持該客觀上足供兇器使用之美工刀，持續於該量
    販店各處竊取車用空氣清淨機1 台、竹夢工廠束褲1 件、男
    用平口褲2 件、男用三角褲1 件、黑白水杯2 個、膠帶及膠
    台2 組、N 次貼1 組、消臭芳香劑1 個、精油消臭盤1 個、
    水晶小夜燈2 個、車內後視鏡1 個，價值共計新臺幣（下同
    ）5,449 元，並以前開竊得之美工刀割除上開各物品之商品
    包裝盒，得手後將之藏放在隨身攜帶之背包內，旋於同日下
    午5 時許，欲自該量販店地下1 樓顧客入口處離開之際，為
    該公司安全課職員乙○○發覺而報警查獲，始悉上情。
二、案經桃園縣政府警察局中壢分局報請臺灣桃園地方法院檢察
    署檢察官偵辦後聲請簡易判決處刑。
    理  由
一、證據能力之說明
  (一)按被告之自白，非出於強暴、脅迫、利誘、詐欺、疲勞訊問
    、違法羈押或其他不正之方法，且與事實相符者，得為證據
    ；被告陳述其自白係出於不正之方法者，應先於其他事證而
    為調查，該自白如係經檢察官提出者，法院應命檢察官就自
    白之出於自由意志，指出證明之方法，刑事訴訟法第156 條
    第1 項、第3 項定有明文。準此，被告對檢察官所提被告於
    警詢時及偵查中自白之證據能力俱無意見，本院亦查無明顯
    事證足證檢、警機關於製作該等筆錄，有對被告施以不正方
    法之情事，是被告於審判外之陳述，均係出於任意性之陳述
    ，且與事實相符，均認具證據能力。
  (二)次按被告以外之人於審判外之言詞或書面陳述，除法律有規
    定者外，不得作為證據。被告以外之人於審判外之陳述，雖
    不符前4 條（指刑事訴訟法第159 條之1 至第159 條之4 ）
    之規定，而經當事人於審判程序同意作為證據，法院審酌該
    言詞陳述或書面陳述作成時之情況，認為適當者，亦得為證
    據。刑事訴訟法第159 條第1 項、第159 條之5第1項，分別
    定有明文。查被告於審判程序中，對於被告以外之人證人即
    告訴代理人郭藹如於審判外之書面陳述筆錄（參偵查卷第11
    頁至第12頁），及其他文書證據，均不爭執證據能力，公訴
    檢察官對此等證據之證據能力亦不爭執，其警詢筆錄係證明
    犯罪事實存否所必要之證據，而足見審判外筆錄及文書具相
    當之可信性，依前述「同意性」之傳聞法則例外規定，被告
    以外之人於審判外之陳述均具證據能力。另贓物認領保管單
    （具領人：乙○○）、每日損失記錄表暨贓物照片12張（參
    偵查卷第19頁、第20頁至第26頁）屬書證性質，復與本案事
    實具有自然關聯性，亦無事證足認有違背法定程序或經偽造
    、變造所取得之情事，是皆有證據能力。
二、上訴人即被告上訴意旨略以：伊單親撫養子女，前夫非但未
    提供生活費，又常精神刺激，因一時失慮而行竊，原判決過
    重，並請求宣告緩刑云云。
三、犯罪事實之認定：
    訊據被告甲○○對於上開犯罪事實於本院審理中坦承不諱，
    核與其在警詢、偵查中所述相符（參偵查卷第7 頁至第9 頁
    、第32頁至第33頁），復與證人即告訴代理人乙○○於本院
    中所述：美工刀為被告先在賣場1 樓竊取，其他商品係分散
    在其他各處竊得，公司願意原諒被告等語（參本院卷第20頁
    ）；在警詢中陳述被告在賣場玩具區利用所竊取之美工刀將
    車用空氣清淨機等商品包裝盒割開後，放入個人隨身攜帶之
    包包內，隨即自B1顧客入口處離開等情均相合致（參偵查卷
    第11頁至第12頁）。此外，並有贓物認領保管單、家樂福每
    日損失記錄表各1 份、贓物照片12張在卷可稽，足認被告前
    開任意性自白核與事實相符，應堪採信。本案事證已臻明確
    ，被告如事實欄所載之犯行洵堪認定，應予依法論科。
四、論罪科刑之法律適用
  (一)核被告甲○○所為，係犯刑法第321 條第1 項第3 款之攜帶
    兇器竊盜罪。原審以被告犯行明確，依刑法第321 條第1 項
    第3 款、第41條第1 項前段，刑法施行法第1 條之1 第1 項
    、第2 項前段，逕以簡易判決判處有期徒刑6 月，並諭知如
    易科罰金，以新臺幣1000元折算1 日，其認事用法，核無不
    合，量刑亦屬妥適，自應予維持。至被告上訴意旨坦承上開
    犯罪事實，並已徵得告訴人原諒，請求從輕量刑。而按關於
    刑之量定，係實體法上賦予法院得為自由裁量之事項，倘其
    未有逾越法律所規定之範圍，或濫用其權限，即不得任意指
    摘為違法，以為上訴之理由（最高法院75年台上字第7033號
    判例意旨參照）。被告雖就原審法院適法範圍裁量權之行使
    為爭執，惟原審量定刑期，已審酌被告因一時貪念，竊取賣
    場之日常生活用品，以供己使用，固有不該，惟兼衡被告並
    無前科，僅因情緒不佳，一時失慮而誤觸刑章，所竊取物品
    價值非鉅，且犯後坦承犯行，態度尚可等一切情狀，而判處
    被告有期徒刑6 月，並諭知易科罰金之折算標準，並未逾越
    客觀上之適當性、必要性及相當性之比例原則，核屬妥適。
    綜上，本件原審判決認事用法及量刑既均無違誤瑕疵可指，
    本案被告上訴自無理由，應予駁回。
  (二)又被告未曾受有期徒刑以上刑之宣告，有臺灣高等法院被告
    前案紀錄表在卷可按，其因一時失慮，偶罹刑典，事後已坦
    承犯行，且表達與告訴人和解之意，然因告訴人公司規定竊
    盜查獲送警後即不接受和解，始未能達成，已見其深具悔意
    。是被告經此偵、審教訓後，當知所警惕，告訴代理人當庭
    亦表示公司體恤被告係單親家庭已表示原諒，且不反對被告
    為緩刑宣告，本院認尚無逕對被告施以短期自由刑之必要，
    為期其能有效回歸社會，故原審對被告宣告之刑，以暫不執
    行為適當，爰依刑法第74條第1 項第1 款規定，併予宣告緩
    刑2 年，以啟自新。
據上論斷，應依刑事訴訟法第455 條之1 第1 項、第3 項、第36
8 條，刑法第74條第1 項第1 款，判決如主文。
本案經檢察官梁光宗到庭執行職務。
中    華    民    國    99    年    5     月    13    日
              刑事第六庭  審判長法  官  錢建榮
                                法  官  黃翊哲
                                法  官  呂美玲
以上正本證明與原本無異。
不得上訴。
                                書記官  李玉華
中    華    民    國    99    年    5     月    14    日

司法院資訊處製作；財團法人民間司法改革基金會備份。
